最高法院刑事判決　　　　　　九十四年度台上字第一九二四號
　　上　訴　人　甲○○
　　　　　　　　　　　　156號（另案在監執行中）
上列上訴人因違反槍砲彈藥刀械管制條例案件，不服台灣高等法
院中華民國九十四年一月十一日第二審判決（九十二年度上訴字
第三四七四號，起訴案號：台灣板橋地方法院檢察署八十九年度
偵字第二二六０二號），提起上訴，本院判決如下：
    主  文
上訴駁回。
    理  由
按刑事訴訟法第三百七十七條規定：上訴於第三審法院，非以判
決違背法令為理由，不得為之。是提起第三審上訴，應以原判決
違背法令為理由，係屬法定要件。且必須依據卷內資料為具體之
指摘，並足據以辨認原判決已具備違背法令之形式，始屬相當。
本件原判決依憑共犯潘聰鑫於原審法院民國九十一年度上更(二)字
第八七六號違反槍砲彈藥刀械管制條例案件九十一年十二月十七
日審理時之自白，經原審調取上開案卷核閱屬實，並有該案審理
筆錄附卷足憑。又依憑上訴人甲○○於偵查中及原審準備程序所
供述，足認上訴人於偵查中所述改造槍枝者，亦係指潘聰鑫無訛
。衡諸上訴人上開偵查及原審法院審理時之供述可知，潘聰鑫確
有改造扣案之槍枝，而上訴人知情並曾為其購買砂輪機、砂輪片
、鑽頭及其他消耗性之零件，故共犯潘聰鑫於他案關於上訴人與
其共同改造上開查扣具殺傷力槍枝、子彈之供述，可以信實。再
本件查獲時，上訴人坐在鑽台前磨銅條，上面有組裝好的彈殼、
子彈，他將銅條切成一小節，準備磨成彈頭，而潘聰鑫手持槍枝
把玩，乃以當場有現行犯罪為由進入逕行搜索等情，業經證人李
明川警員於原審審理行交互詰問時證述綦詳；核與同案被告邱俊
傑於偵查中供稱：查獲時「甲○○坐在機台旁，潘聰鑫在旁拿著
拆開的槍在看，……」；於第一審供稱：「……潘聰鑫有拿起槍
枝把玩，甲○○當時坐在電鑽旁邊。……我有看到甲○○坐在電
鑽台旁邊約坐了一小時左右，潘聰鑫從地上拿起槍枝的把手起來
玩，……（提示偵查卷第三六頁機台相片，當時甲○○是否坐在
台子後面？）是的，當時甲○○就是坐在那個檯子上面，而且機
器還在運轉，我不敢看甲○○在磨什麼」，若合符節。再徵以扣
案之三根銅條直徑約七‧五mm，其中長三‧五公分者末端確有磨
痕，復經原審勘驗屬實，而上開銅條之直徑與查扣改造子彈成品
彈頭之直徑相同，有前述子彈鑑定報告足憑；查獲時機檯上確有
截斷之銅條、彈殼及子彈成品，機檯上散布遺留金屬銅屑（見偵
查卷第三六頁相片），並佐以上訴人於偵查中供稱：當日伊在看
張聰成操作機器，張聰成剛離開，我幫他看機器，機器之作用為
磨彈頭等語及同案被告邱俊傑於第一審證稱：張聰成當天並不在
場各情以觀，足徵證人李明川上開所證：查獲時上訴人確有在機
檯前磨彈頭之行為，應可信實。此外，另有已改造完成具殺傷力
之仿德製八釐米手槍一枝（含彈匣，槍枝編號00000000
00號）、仿貝瑞塔手槍一支（含彈匣，槍枝編號000000
0000號）、土造金屬槍管一支、內裝阻鐵之金屬玩具手槍槍
管一支、子彈成品四發（經鑑定試射用罄）、未裝底火子彈半成
品三顆、半成品彈殼四十五顆、底火三排、工業用子彈一盒、電
鑽一台、手提電鑽一台、鑽頭十支、砂輪機一台、小砂輪機一台
、砂輪片七片、老虎鉗二支、螺絲起子八支、鋸子一支、鋸片一
把、銅條三支、手槍護木二片、瓦斯噴燈一個、游標卡尺一支等
物扣案足資佐證。上訴人確於八十九年十二月間，在台北縣三峽
鎮○○路九十八巷七十四弄之工寮內，與潘聰鑫共同改造槍枝、
子彈之事實。因而撤銷第一審科刑判決，改判變更檢察官起訴法
條，依想像競合犯，從一重論處上訴人共同未經許可製造其他可
發射子彈具有殺傷力之改造手槍，處有期徒刑伍年陸月，併科罰
金新台幣貳拾萬元，已詳敘其所憑之證據及認定之理由。從形式
上觀察，並無違背法令之情形存在。次查犯罪事實之認定及證據
之取捨，乃事實審法院之職權，且法院憑以認定犯罪事實之證據
，並不以直接證據為限，即綜合各種證據，本於推理作用，為其
認定犯罪事實之基礎，如不違背經驗法則與論理法則，即不得指
為違法，而據為上訴第三審之理由。原判決綜合各種證據，認定
上訴人有上揭犯行，究竟違背如何之經驗法則或論理法則，上訴
意旨，並未具體指明，徒憑己見，就原判決已說明之事項或屬原
審採證認事職權之適法行使，任意指摘有理由不備、矛盾，不適
用法則或適用不當之違法，且仍為單純事實之爭執，難謂為適法
之第三審上訴理由。另查刑事訴訟法第二百零八條第一項規定，
法院或檢察官得囑託醫院、學校或其他相當之機關鑑定，或審查
他人之鑑定。同項並規定，準用第二百零三條至第二百零六條之
一之規定；其須以言詞報告或說明時，由受囑託機關實施鑑定或
審查之人為之。就第二百零二條鑑定人應於鑑定前具結之規定，
並未準用，足見囑託機關鑑定，並無必須命實際為鑑定之人為具
結之明文。原審囑託內政部警政署刑事警察局對上述槍彈為鑑定
，毋庸履行鑑定人於鑑定前具結之程序，該鑑定函自有證據能力
，原判決以該鑑定函資為上訴人不利之認定，仍無違誤。上訴意
旨，執此任憑指摘原判決有不適用法則或適用不當之違法，與法
律規定得為第三審上訴理由之違法情形，不相適合。再原判決已
就上訴人與潘聰鑫改造槍枝、子彈之犯意聯絡及行為分擔，應論
以共同正犯，於事實及理由內詳加說明。上訴意旨仍執此指摘原
判決理由不備，亦非上訴第三審之適法理由。又上訴意旨就原審
尚有何與待證事實有重要關係之證據，未踐行調查，並未依據卷
內訴訟資料為具體之指摘，徒憑己見，任意指摘有職權調查未盡
之違法，殊非適法之第三審上訴理由。依前揭說明，其上訴違背
法律上之程式，應予駁回。
據上論結，應依刑事訴訟法第三百九十五條前段，判決如主文。
中　　華　　民　　國　九十四　年　　四　　月　 十五 　日
                      最高法院刑事第十一庭
                          審判長法官  洪　清　江
                                法官  石　木　欽
                                法官  李　伯　道
                                法官  韓　金　秀
                                法官  林　勤　純
      本件正本證明與原本無異
                                      書  記  官
中　　華　　民　　國　九十四　年　　四　　月　 二十 　日
                                                      Ｋ
